---
title: "Preprocesamiento de datos CSV"
output: html_document
---

```{r setup, include=FALSE}
knitr::opts_chunk$set(echo = TRUE)
library(dplyr)
library(readr)
```
  
```{r carga de datos}
# Carga los datos del archivo csv
df <- read.csv("vgsales.csv")
```

```{r}
# Añade una nueva columna que es la suma de NA_Sales y EU_Sales
df <- df %>%
  mutate(nueva_columna_suma = NA_Sales + EU_Sales)

```
```{r}	
# Añade una nueva columna que es la concatenación de Name y " - " y Genre
df <- df %>%
  mutate(nueva_columna_cadena = paste0(Name, " - ", Genre))
```

```{r}
# Añade una nueva columna que es un booleano, TRUE si NA_Sales es mayor que EU_Sales, FALSE en caso contrario
df <- df %>%
  mutate(nueva_columna_booleana = ifelse(NA_Sales > EU_Sales, TRUE, FALSE))
```

```{r}	
# Muestra el dataframe resultante
print(df)
```

# Este código agregará tres nuevas columnas al DataFrame:
# - `nueva_columna_suma`: La suma de las ventas en Norte América (`NA_Sales`) y en Europa (`EU_Sales`).
# - `nueva_columna_cadena`: Una cadena que es la concatenación del nombre del juego (`Name`) y su género (`Genre`), separados por " - ".
# - `nueva_columna_booleana`: Un booleano que es TRUE si las ventas en Norte América (`NA_Sales`) son mayores que las ventas en Europa (`EU_Sales`), y FALSE en caso contrario.

# Finalmente, mostrará el DataFrame resultante.
# Para renderizar este archivo .Rmd a HTML, puedes usar el comando `rmarkdown::render("nombre_de_tu_archivo.Rmd")` en la consola de R, reemplazando "nombre_de_tu_archivo.Rmd" por el nombre de tu archivo .Rmd.


