---
title: "TRABAJO ESTADÍSTICA R"
output: html_document
---


```{r setup, include=FALSE}
knitr::opts_chunk$set(echo = TRUE)
library(tidyverse)
library(knitr)
library(rmarkdown)
```
  
```{r }
# Leemos el fichero csv
vg_df <- read.csv("./vgsales.csv", header = TRUE)
# Mostramos las primeras líneas del conjunto de datos
head(vg_df)
```

```{r}
# Añade una nueva columna que es un booleano, TRUE si NA_Sales es mayor que EU_Sales, FALSE en caso contrario
vg_df$nueva_columna_booleana <- NA
vg_df$nueva_columna_booleana[vg_df$NA_Sales > vg_df$EU_Sales] <- TRUE
vg_df$nueva_columna_booleana[vg_df$NA_Sales <= vg_df$EU_Sales] <- FALSE
# Mostramos las primeras líneas después de añadir la nueva columna
head(vg_df)
```

```{r}
# Guardamos los datos preprocesados en un nuevo archivo CSV
write.csv(vg_df, "./vgsales_preprocessed.csv", row.names = FALSE)
```

# Este código agregará tres nuevas columnas al DataFrame:
# - `nueva_columna_suma`: La suma de las ventas en Norte América (`NA_Sales`) y en Europa (`EU_Sales`).
# - `nueva_columna_cadena`: Una cadena que es la concatenación del nombre del juego (`Name`) y su género (`Genre`), separados por " - ".
# - `nueva_columna_booleana`: Un booleano que es TRUE si las ventas en Norte América (`NA_Sales`) son mayores que las ventas en Europa (`EU_Sales`), y FALSE en caso contrario.

# Finalmente, mostrará el DataFrame resultante.
# Para renderizar este archivo .Rmd a HTML, puedes usar el comando `rmarkdown::render("nombre_de_tu_archivo.Rmd")` en la consola de R, reemplazando "nombre_de_tu_archivo.Rmd" por el nombre de tu archivo .Rmd.



```{r  include=FALSE}
knitr::opts_chunk$set(echo = TRUE)
```

```{r  include=FALSE}
library(dplyr)
library(readr)
```

```{r }
# Cargamos el dataframe desde el csv
df <- read_csv("vgsales.csv")
```

```{r}
# Añade una nueva columna que es la suma de NA_Sales y EU_Sales
df$Total_Sales <- df$NA_Sales + df$EU_Sales
```

```{r}
# Añade una nueva columna que es la concatenación de Name y " - " y Platform
df$Name_Platform <- paste0(df$Name, " - ", df$Platform)
```

```{r}	
# Muestra las primeras filas del dataframe resultante
head(df)
head(df, 10)
```	


```{r }
knitr::opts_chunk$set(echo = TRUE)
```

```{r }
# Instalar y cargar la biblioteca necesaria
library(tidyverse)
library(dplyr)
library(readr)
```
```{r }
# Carga los datos del archivo CSV
df <- read_csv("C:/Users/marie/Documents/GitHub/TRABAJO-R-ESTAD/vgsales.csv")
```

```{r}
# Muestra las primeras filas del dataframe
head(df)
```

```{r}
# Recodifica la columna Platform
df$Platform <- dplyr::recode(df$Platform,
                             "PS4" = "PlayStation",
                             "PS3" = "PlayStation",
                             "PS2" = "PlayStation",
                             "X360" = "Xbox",
                             "XOne" = "Xbox",
                             .default = "Other")

# Crea una nueva columna llamada Platform_Type con within()
df <- within(df, {
  Platform_Type <- Platform
})
```
    
```{r}
# Muestra las primeras filas del dataframe modificado
head(df)
```




```{r}
# Cargamos las bibliotecas necesarias
library(tidyverse)
library(knitr)
library(rmarkdown)
```

```{r}
# Leemos el fichero csv
videojuegos <- read.csv("./vgsales.csv", header = TRUE)

# Mostramos las primeras líneas del conjunto de datos
head(videojuegos)
```

```{r}
# Filtramos los datos para obtener sólo los juegos de la plataforma Wii y que sean del género Sports
videojuegos_filtrados <- videojuegos %>%
  filter(Platform == "Wii" & Genre == "Sports")

# Mostramos las primeras líneas después del filtrado
head(videojuegos_filtrados)
```

```{r}
# Guardamos los datos filtrados en un nuevo archivo CSV
write.csv(videojuegos_filtrados, "./videogamesales_filtered.csv", row.names = FALSE)
```


```{r}
knitr::opts_chunk$set(echo = TRUE)
library(dplyr)
library(readr)
library(knitr)
```

```{r}	
# Asumiendo que el archivo csv está en la misma carpeta que este archivo .Rmd
df <- read_csv("vgsales.csv")
```

```{r}	
# Muestra las primeras filas del conjunto de datos
head(df)
```

```{r}
# Calcula la tabla de frecuencias para el género del videojuego
genre_freq_table <- df %>%
  group_by(Genre) %>%
  summarise(Frequency = n(), .groups = "drop")

kable(genre_freq_table, caption = "Tabla de Frecuencias - Género")
```

```{r}	
# Calcula la tabla de frecuencias para la plataforma del videojuego
platform_freq_table <- df %>%
  group_by(Platform) %>%
  summarise(Frequency = n(), .groups = "drop")

kable(platform_freq_table, caption = "Tabla de Frecuencias - Plataforma")
```

```{r}
# Calcula la tabla de frecuencias para la empresa publicadora del videojuego
publisher_freq_table <- df %>%
  group_by(Publisher) %>%
  summarise(Frequency = n(), .groups = "drop")

kable(publisher_freq_table, caption = "Tabla de Frecuencias - Publicadora")
```

# Este código realizará lo siguiente:

# - Leerá el archivo csv desde la misma carpeta en la que se encuentra este archivo .Rmd
# -  Calculará las tablas de frecuencias para las variables "Genre", "Platform" y "Publisher"
# - Mostrará estas tablas de frecuencias en el archivo HTML final

# Para renderizar este archivo .Rmd a .html, puedes seguir los pasos que te he proporcionado en la respuesta anterior.




```{r}
# Cargamos las bibliotecas necesarias
library(tidyverse)
library(knitr)
library(rmarkdown)
```
```{r }
# Leemos el fichero csv
videojuegos <- read.csv("./vgsales.csv", header = TRUE)

# Mostramos las primeras líneas del conjunto de datos
head(videojuegos)
```

```{r }
# Contamos las frecuencias de cada plataforma, género y publicador
table(videojuegos$Platform)
table(videojuegos$Genre)
table(videojuegos$Publisher)
```

```{r }
# Calculamos estadísticos descriptivos para las variables cuantitativas
summary(videojuegos$Year)
summary(videojuegos$NA_Sales)
summary(videojuegos$EU_Sales)
summary(videojuegos$JP_Sales)
summary(videojuegos$Other_Sales)
summary(videojuegos$Global_Sales)
```

```{r }
# Agrupamos por género y calculamos la media de ventas globales para cada grupo
videojuegos %>% 
  group_by(Genre) %>%
  summarise(mean_global_sales = mean(Global_Sales, na.rm = TRUE))

# Agrupamos por plataforma y calculamos la media de ventas globales para cada grupo
videojuegos %>% 
  group_by(Platform) %>%
  summarise(mean_global_sales = mean(Global_Sales, na.rm = TRUE))

# Agrupamos por publicador y calculamos la media de ventas globales para cada grupo
videojuegos %>% 
  group_by(Publisher) %>%
  summarise(mean_global_sales = mean(Global_Sales, na.rm = TRUE))
```



```{r}
# Cargamos las bibliotecas necesarias
library(tidyverse)
library(knitr)
library(rmarkdown)
```	

```{r}
# Leemos el fichero csv
videojuegos <- read.csv("./vgsales.csv", header = TRUE)

# Mostramos las primeras líneas del conjunto de datos
head(videojuegos)
```

```{r}
# Agrupamos los datos por género y calculamos la suma de ventas globales
ventas_por_genero <- videojuegos %>%
  group_by(Genre) %>%
  summarise(VentasGlobales = sum(Global_Sales, na.rm = TRUE))

# Creamos un diagrama de barras de las ventas globales por género
ggplot(ventas_por_genero, aes(x = Genre, y = VentasGlobales, fill = Genre)) +
  geom_bar(stat = "identity") +
  theme_minimal() +
  labs(title = "Ventas globales de videojuegos por género", x = "Género", y = "Ventas globales (en millones)", fill = "Género") +
  theme(axis.text.x = element_text(angle = 45, hjust = 1))
```
    
```{r}
# Agrupamos los datos por año y calculamos la suma de ventas globales
ventas_por_año <- videojuegos %>%
  group_by(Year) %>%
  summarise(VentasGlobales = sum(Global_Sales, na.rm = TRUE))

# Creamos un diagrama de líneas de las ventas globales por año
ggplot(ventas_por_año, aes(x = Year, y = VentasGlobales, group = 1)) +
  geom_line(color = "blue") +
  theme_minimal() +
  labs(title = "Ventas globales de videojuegos por año", x = "Año", y = "Ventas globales (en millones)")
```



```{r}
# Cargamos las bibliotecas necesarias
library(tidyverse)
library(knitr)
library(rmarkdown)
```

```{r}
# Leemos el fichero csv
videojuegos <- read.csv("./vgsales.csv", header = TRUE)

# Mostramos las primeras líneas del conjunto de datos
head(videojuegos)
```

```{r}
# Creamos un diagrama de cajas para las ventas globales
ggplot(videojuegos, aes(x = "", y = Global_Sales)) +
  geom_boxplot() +
  labs(title = "Diagrama de cajas de las ventas globales",
       y = "Ventas globales")
```

```{r}
# Creamos un diagrama de cajas para las ventas globales agrupado por género
ggplot(videojuegos, aes(x = Genre, y = Global_Sales)) +
  geom_boxplot() +
  labs(title = "Diagrama de cajas de las ventas globales por género",
       x = "Género",
       y = "Ventas globales") +
  theme(axis.text.x = element_text(angle = 45, hjust = 1))
```





```{r, include=FALSE}
# Cargamos las bibliotecas necesarias
library(tidyverse)
library(knitr)
library(rmarkdown)
```	

```{r}	
# Leemos el fichero csv
videojuegos <- read.csv("./vgsales.csv", header = TRUE)

# Mostramos las primeras líneas del conjunto de datos
head(videojuegos)
```

```{r}
# Agrupamos por género y sumamos las ventas globales
ventas_por_genero <- videojuegos %>%
  group_by(Genre) %>%
  summarise(Total_Global_Sales = sum(Global_Sales, na.rm = TRUE))

# Generamos un gráfico de barras de las ventas globales por género
ggplot(ventas_por_genero, aes(x = Genre, y = Total_Global_Sales)) +
  geom_bar(stat = "identity", fill = "steelblue") +
  labs(
    title = "Ventas globales por género de videojuegos",
    x = "Género",
    y = "Ventas globales (en millones)",
    caption = "Datos de Kaggle"
  ) +
  theme_minimal() +
  theme(axis.text.x = element_text(angle = 45, hjust = 1))
```

```{r}
# Guardamos los datos agrupados en un nuevo archivo CSV
write.csv(ventas_por_genero, "./vgsales_by_genre.csv", row.names = FALSE)
```





```{r, include=FALSE}
# Cargamos las bibliotecas necesarias
library(tidyverse)
library(knitr)
library(rmarkdown)
library(broom)
library(ggplot2)
```

```{r}	
# Leemos el fichero csv
videojuegos <- read.csv("vgsales.csv", header = TRUE)
# Mostramos las primeras líneas del conjunto de datos
head(videojuegos)
```

```{r}
# Eliminamos las filas con valores desconocidos (NAs)
videojuegos <- videojuegos %>% drop_na()

# Mostramos las primeras líneas después de preprocesamiento
head(videojuegos)
```

```{r}
# Construimos un modelo de regresión lineal simple
model <- lm(Global_Sales ~ Year, data = videojuegos)

# Mostramos un resumen del modelo
summary(model)
```

```{r}
# Interpretamos el modelo
tidy_model <- tidy(model)

# El coeficiente de "Year" nos dice cuánto cambia en promedio la variable dependiente (Global_Sales)
# por cada aumento de una unidad en "Year", manteniendo todas las demás variables constantes.
tidy_model
```

```{r}
# Creamos un gráfico de dispersión con la línea de regresión
ggplot(videojuegos, aes(x = Year, y = Global_Sales)) +
  geom_point() +
  geom_smooth(method = lm, se = FALSE, color = "red")
```




```{r, include=FALSE}
# Cargamos las bibliotecas necesarias
library(tidyverse)
library(knitr)
library(rmarkdown)
library(caret)
```

```{r}
# Leemos el fichero csv
vgsales <- read.csv("./vgsales.csv", header = TRUE)

# Mostramos las primeras líneas del conjunto de datos
head(vgsales)
```

```{r}
# Creamos un modelo de regresión lineal simple
model_simple <- lm(Global_Sales ~ NA_Sales, data = vgsales)

# Resumen del modelo
summary(model_simple)
```

```{r}	
# Creamos un modelo de regresión lineal múltiple
model_multiple <- lm(Global_Sales ~ NA_Sales + EU_Sales + JP_Sales, data = vgsales)

# Resumen del modelo
summary(model_multiple)
```

```{r}	
# Comparamos los dos modelos usando el criterio de información de Akaike (AIC)
AIC(model_simple, model_multiple)
```



```{r, include=FALSE}
# Cargamos las bibliotecas necesarias
library(tidyverse)
library(knitr)
library(rmarkdown)
library(caret)
```

```{r}
# Leemos el fichero csv
videojuegos <- read.csv("./vgsales.csv", header = TRUE)

# Mostramos las primeras líneas del conjunto de datos
head(videojuegos)
```

```{r}
# Eliminamos las filas con valores desconocidos (NAs)
videojuegos <- videojuegos %>% drop_na()

# Convertimos las variables categóricas a factores
videojuegos$Platform <- as.factor(videojuegos$Platform)
videojuegos$Genre <- as.factor(videojuegos$Genre)
videojuegos$Publisher <- as.factor(videojuegos$Publisher)

# Mostramos las primeras líneas después de preprocesamiento
head(videojuegos)
```

```{r}
# Dividimos el conjunto de datos en un conjunto de entrenamiento y un conjunto de prueba
set.seed(123)
indices <- createDataPartition(videojuegos$Global_Sales, p = 0.8, list = FALSE)
datos_entrenamiento <- videojuegos[indices,]
datos_prueba <- videojuegos[-indices,]

# Construimos el modelo de regresión utilizando las ventas en NA para predecir las ventas globales
modelo <- lm(Global_Sales ~ NA_Sales, data = datos_entrenamiento)
```

```{r}	
# Hacemos predicciones en el conjunto de prueba
predicciones <- predict(modelo, newdata = datos_prueba)

# Mostramos las predicciones
head(predicciones)
```

```{r}	
# Evaluamos el modelo calculando el error cuadrático medio
ECM <- mean((datos_prueba$Global_Sales - predicciones)^2)

ECM
```





```{r, include=FALSE}
# Cargamos las bibliotecas necesarias
library(tidyverse)
library(knitr)
library(rmarkdown)
```	
```{r}
# Leemos el fichero csv
videojuegos <- read.csv("./vgsales.csv", header = TRUE)

# Mostramos las primeras líneas del conjunto de datos
head(videojuegos)
```

```{r}
# Seleccionamos las columnas necesarias
videojuegos <- videojuegos %>% select(Rank, Name, Platform, Year, Genre, Publisher, NA_Sales, EU_Sales, JP_Sales, Other_Sales, Global_Sales)

# Eliminamos las filas con valores desconocidos (NAs)
videojuegos <- videojuegos %>% drop_na()

# Mostramos las primeras líneas después de preprocesamiento
head(videojuegos)
```

```{r}
# Guardamos los datos preprocesados en un nuevo archivo CSV
write.csv(videojuegos, "./vgsales_preprocessed.csv", row.names = FALSE)
```




```{r, include=FALSE}
# Cargamos las bibliotecas necesarias
library(tidyverse)
library(knitr)
library(rmarkdown)
```

```{r}	
# Leemos el fichero csv
videojuegos <- read.csv("./vgsales.csv", header = TRUE)

# Mostramos las primeras líneas del conjunto de datos
head(videojuegos)
```

```{r}
# Pivotamos el DataFrame de formato ancho a largo
videojuegos_pivotado <- videojuegos %>%
  pivot_longer(cols = c(NA_Sales, EU_Sales, JP_Sales, Other_Sales, Global_Sales),
               names_to = "Region",
               values_to = "Sales")

# Mostramos las primeras líneas después del pivotamiento
head(videojuegos_pivotado)
```
    


# Este archivo .Rmd hará lo siguiente:

# 1. Cargará los datos del archivo CSV.
# 2. Creará un diagrama de barras mostrando el número de videojuegos por género para cada plataforma.
# 3. Creará un histograma mostrando la distribución de las ventas globales por género.
# 4. Creará un diagrama de cajas mostrando las ventas en Norteamérica por género para cada plataforma.


```{r, include=FALSE}
# Cargamos las bibliotecas necesarias
library(tidyverse)
library(knitr)
library(rmarkdown)
```	

```{r}	
# Leemos el fichero csv
videojuegos <- read.csv("./vgsales.csv", header = TRUE)

# Mostramos las primeras líneas del conjunto de datos
head(videojuegos)
```

```{r}
# Creamos un diagrama de barras para visualizar el número de videojuegos por género
ggplot(data = videojuegos) +
  geom_bar(mapping = aes(x = Genre)) +
  facet_wrap(~ Platform) +
  theme(axis.text.x = element_text(angle = 90)) +
  labs(title = "Número de Videojuegos por Género y Plataforma", x = "Género", y = "Número de Videojuegos")

# Creamos un histograma para visualizar la distribución de las ventas globales
ggplot(data = videojuegos) +
  geom_histogram(mapping = aes(x = Global_Sales)) +
  facet_wrap(~ Genre) +
  labs(title = "Distribución de Ventas Globales por Género", x = "Ventas Globales", y = "Frecuencia")

# Creamos un diagrama de cajas para visualizar las ventas en Norteamérica por género
ggplot(data = videojuegos) +
  geom_boxplot(mapping = aes(x = Genre, y = NA_Sales)) +
  facet_wrap(~ Platform) +
  theme(axis.text.x = element_text(angle = 90)) +
  labs(title = "Ventas en Norteamérica por Género y Plataforma", x = "Género", y = "Ventas en Norteamérica")
```




```{r, include=FALSE}
# Cargamos las bibliotecas necesarias
library(tidyverse)
library(knitr)
library(rmarkdown)
```
    
```{r}
# Leemos el fichero csv
videojuegos <- read.csv("./vgsales.csv", header = TRUE)

# Mostramos las primeras líneas del conjunto de datos
head(videojuegos)
```

```{r}
# Creamos un gráfico de barras que muestra las ventas globales por género
videojuegos %>%
  ggplot(aes(x = Genre, y = Global_Sales, fill = Genre)) +
  geom_bar(stat = "identity", color = "#000000") +
  theme_minimal() +
  labs(title = "Ventas globales por género", x = "Género", y = "Ventas globales") +
  theme(legend.position = "none", plot.title = element_text(hjust = 0.5)) +
  scale_fill_brewer(palette = "Set3")
```

```{r}
# Creamos un gráfico de puntos que muestra las ventas globales por año
videojuegos %>%
  ggplot(aes(x = Year, y = Global_Sales, color = Genre)) +
  geom_point(alpha = 0.6, size = 2, shape = 21, fill = "#545050") +
  theme_minimal() +
  labs(title = "Ventas globales por año", x = "Año", y = "Ventas globales") +
  theme(plot.title = element_text(hjust = 0.5)) +
  scale_color_brewer(palette = "Set1")
```





# Este código lee tu archivo CSV, luego crea un histograma para mostrar la distribución observada de las ventas globales. Después, crea un gráfico de densidad para representar la distribución teórica (en este caso, se supone que es una distribución normal). Finalmente, muestra las dos gráficas lado a lado para su comparación.


```{r, include=FALSE}
# Cargamos las bibliotecas necesarias
library(tidyverse)
library(knitr)
library(rmarkdown)
library(ggplot2)
library(ggpubr)
```

```{r}
# Leemos el fichero csv
videojuegos <- read.csv("./vgsales.csv", header = TRUE)

# Mostramos las primeras líneas del conjunto de datos
head(videojuegos)
```

```{r}
# Creamos un histograma con las ventas globales
hist_ventas <- videojuegos %>%
  ggplot(aes(x = Global_Sales)) +
  geom_histogram(binwidth = 1, fill = "#a600ff", alpha = 0.5) +
  labs(title = "Distribución observada de ventas globales", x = "Ventas Globales", y = "Frecuencia")

# Creamos un gráfico de densidad que represente la distribución teórica (supongamos que es normal)
dens_ventas <- videojuegos %>%
  ggplot(aes(x = Global_Sales)) +
  stat_density(aes(y = ..count..), geom = "line", color = "#dd0000") +
  labs(title = "Distribución teórica de ventas globales", x = "Ventas Globales", y = "Densidad")

# Comparamos las dos gráficas
ggarrange(hist_ventas, dens_ventas, ncol = 2, nrow = 1)
```






# Este código lee el archivo CSV, selecciona la variable 'Global_Sales', crea una distribución normal teórica con la misma media y desviación estándar que 'Global_Sales', y luego crea un gráfico de comparación.


```{r, include=FALSE}
# Cargamos las bibliotecas necesarias
library(tidyverse)
library(knitr)
library(rmarkdown)
```

```{r}	
# Leemos el fichero csv
videojuegos <- read.csv("./vgsales.csv", header = TRUE)

# Mostramos las primeras líneas del conjunto de datos
head(videojuegos)
```

```{r}	
# Seleccionamos la variable de interés
ventas_globales <- videojuegos$Global_Sales

# Creamos una distribución normal teórica con la misma media y desviación estándar
dist_normal <- rnorm(length(ventas_globales), mean(ventas_globales), sd(ventas_globales))

# Ordenamos ambas distribuciones para poder comparar sus percentiles
ventas_globales <- sort(ventas_globales)
dist_normal <- sort(dist_normal)

# Creamos un gráfico de comparación
plot(dist_normal, ventas_globales, main = "QQ Plot: Ventas Globales vs Distribución Normal",
     xlab = "Distribución Normal Teórica", ylab = "Ventas Globales", pch = 16)
abline(a = 0, b = 1, col = "red")
```




# Este código lee los datos desde el archivo "vgsales.csv", elimina las filas con valores desconocidos y luego guarda los datos preprocesados en el archivo "vgsales_preprocessed.csv". También muestra las primeras líneas del conjunto de datos preprocesado.


```{r, include=FALSE}
# Cargamos las bibliotecas necesarias
library(knitr)
library(rmarkdown)
```

```{r}
# Función para cargar los datos
load_data <- function(filename) {
  data <- read.csv(filename, header = TRUE)
  return(data)
}

# Función para eliminar las filas con valores desconocidos
remove_na_rows <- function(data) {
  data <- data[complete.cases(data), ]
  return(data)
}

# Función para guardar los datos preprocesados
save_data <- function(data, filename) {
  write.csv(data, filename, row.names = FALSE)
}
```

```{r}
# Cargamos los datos
videojuegos <- load_data("./vgsales.csv")

# Eliminamos las filas con valores desconocidos
videojuegos <- remove_na_rows(videojuegos)

# Guardamos los datos preprocesados
save_data(videojuegos, "./vgsales_preprocessed.csv")

# Mostramos las primeras líneas del conjunto de datos preprocesado
head(videojuegos)
```




```{r, include=FALSE}
# Cargamos las bibliotecas necesarias
library(tidyverse)
library(knitr)
library(rmarkdown)
```

```{r}
# Leemos el fichero csv
videojuegos <- read.csv("./vgsales.csv", header = TRUE)

# Mostramos las primeras líneas del conjunto de datos
head(videojuegos)
```

```{r}
# Generamos números aleatorios a partir de una distribución uniforme
set.seed(123)  # Para reproducibilidad
ventas_simuladas <- runif(nrow(videojuegos), min(videojuegos$Global_Sales), max(videojuegos$Global_Sales))

# Añadimos la nueva variable al dataframe
videojuegos$Ventas_Simuladas <- ventas_simuladas

# Mostramos las primeras líneas del conjunto de datos con la variable simulada
head(videojuegos)
```

```{r}
# Resumen estadístico de la variable simulada
summary(videojuegos$Ventas_Simuladas)

# Histograma de la variable simulada
hist(videojuegos$Ventas_Simuladas, main = "Histograma de Ventas Simuladas", xlab = "Ventas Simuladas")
```

