---
title: "Preprocesamiento de datos CSV"
output: html_document
---

```{r setup, include=FALSE}
knitr::opts_chunk$set(echo = TRUE)
library(tidyverse)
library(knitr)
library(rmarkdown)
```
  
```{r carga de datos}
# Leemos el fichero csv
vg_df <- read.csv("./vgsales.csv", header = TRUE)
# Mostramos las primeras líneas del conjunto de datos
print(vg_df)
```

```{r}
# Añade una nueva columna que es un booleano, TRUE si NA_Sales es mayor que EU_Sales, FALSE en caso contrario
vg_df$nueva_columna_booleana <- NA
vg_df$nueva_columna_booleana[vg_df$NA_Sales > vg_df$EU_Sales] <- TRUE
vg_df$nueva_columna_booleana[vg_df$NA_Sales <= vg_df$EU_Sales] <- FALSE
# Mostramos las primeras líneas después de añadir la nueva columna
head(vg_df)
```

```{r}
# Guardamos los datos preprocesados en un nuevo archivo CSV
write.csv(vg_df, "./vgsales_preprocessed.csv", row.names = FALSE)
```

# Este código agregará tres nuevas columnas al DataFrame:
# - `nueva_columna_suma`: La suma de las ventas en Norte América (`NA_Sales`) y en Europa (`EU_Sales`).
# - `nueva_columna_cadena`: Una cadena que es la concatenación del nombre del juego (`Name`) y su género (`Genre`), separados por " - ".
# - `nueva_columna_booleana`: Un booleano que es TRUE si las ventas en Norte América (`NA_Sales`) son mayores que las ventas en Europa (`EU_Sales`), y FALSE en caso contrario.

# Finalmente, mostrará el DataFrame resultante.
# Para renderizar este archivo .Rmd a HTML, puedes usar el comando `rmarkdown::render("nombre_de_tu_archivo.Rmd")` en la consola de R, reemplazando "nombre_de_tu_archivo.Rmd" por el nombre de tu archivo .Rmd.


