---
title: "Análisis de Frecuencias de Videojuegos"
output: html_document
---

```{r setup, include=FALSE}
knitr::opts_chunk$set(echo = TRUE)
library(dplyr)
library(readr)
library(knitr)
```

```{r}	
# Asumiendo que el archivo csv está en la misma carpeta que este archivo .Rmd
df <- read_csv("vgsales.csv")
```

```{r}	
# Muestra las primeras filas del conjunto de datos
head(df)
```

```{r}
# Calcula la tabla de frecuencias para el género del videojuego
genre_freq_table <- df %>%
  group_by(Genre) %>%
  summarise(Frequency = n(), .groups = "drop")

kable(genre_freq_table, caption = "Tabla de Frecuencias - Género")
```

```{r}	
# Calcula la tabla de frecuencias para la plataforma del videojuego
platform_freq_table <- df %>%
  group_by(Platform) %>%
  summarise(Frequency = n(), .groups = "drop")

kable(platform_freq_table, caption = "Tabla de Frecuencias - Plataforma")
```

```{r}
# Calcula la tabla de frecuencias para la empresa publicadora del videojuego
publisher_freq_table <- df %>%
  group_by(Publisher) %>%
  summarise(Frequency = n(), .groups = "drop")

kable(publisher_freq_table, caption = "Tabla de Frecuencias - Publicadora")
```

# Este código realizará lo siguiente:

# - Leerá el archivo csv desde la misma carpeta en la que se encuentra este archivo .Rmd
# -  Calculará las tablas de frecuencias para las variables "Genre", "Platform" y "Publisher"
# - Mostrará estas tablas de frecuencias en el archivo HTML final

# Para renderizar este archivo .Rmd a .html, puedes seguir los pasos que te he proporcionado en la respuesta anterior.


